臺灣臺南地方法院刑事判決　　　　　　　　　　　　　九十三年度易字第六二七號
　　公　訴　人　臺灣臺南地方法院檢察署檢察官
　　被　　　告　乙　○　○
　　選任辯護人　詹　俊　平
右列被告因傷害等案件，經檢察官提起公訴（九十三年度偵字第三三三二號），本院
判決如左：
    主  文
乙○○公然侮辱人，處拘役拾日，如易科罰金，以佰元折算壹日。又以加害財產之
事，恐嚇他人致生危害於安全，處拘役肆拾日，如易科罰金，以佰元折算壹日。又
無故侵入他人住宅，處拘役拾日，如易科罰金，以佰元折算壹日。又傷害人之身
體，處拘役肆拾日，如易科罰金，以佰元折算壹日。應執行拘役壹佰壹拾日，如易
科罰金，以佰元折算壹日。
    事  實
一、乙○○原與戊○○同居八年，嗣戊○○與甲○○於民國九十一年一月間結婚，旋
    於九十二年六月間離婚，又與乙○○同居，惟仍不時前往甲○○在臺南市○○路
    ○段一二三巷三十號住處，乙○○為要甲○○離開戊○○：
  (一)先於九十二年七月二十二日打電話找戊○○未著，懷疑戊○○在甲○○住處，乃
    於當日夜間九時許，駕駛自用小客車趕往該處，在屋外見戊○○在客廳看電視，
    一面乃喊叫戊○○出來，一面通知堂妹丙○○到場，戊○○心虛從後門溜走，乙○○見甲○○在屋內，要求甲○○開門被拒，竟分別以加害財產之事及公然侮辱
    之犯意，先恐嚇甲○○「如果不開門，要撞壞妳家鐵門」，使甲○○心畏懼，致
    生危害於安全，立即報警處理；乙○○繼而在屋外大聲辱罵甲○○「不要臉」、
    「三八女人」、「跑到這裡來搶別人的丈夫」等語，致在場之鄰居耳聞上開話語
    。嗣後處理警員周銀與丙○○近乎同時抵達後，始平息紛爭。
  (二)又於同年七月二十九日上午七時許，至臺南市○○路○段一二三巷三十號甲○○
    住家屋外，見甲○○一打開車庫門，未經甲○○同意，即無故侵入甲○○家中，
    坐在客廳沙發上，並要求甲○○離開戊○○，因甲○○要求乙○○離去未果，即
    打電話叫戊○○過來處理，因乙○○聞甲○○在電話中稱呼戊○○「老公」，心
    生不滿，旋另行基於傷害之故意，出手搶下甲○○所持之電話，並一面憤而出手
    毆打甲○○，致甲○○受有左手前臂與前胸部挫傷等傷害。
二、案經甲○○告訴臺灣臺南地方法院檢察署檢察官偵查起訴。
    理  由
一、訊據被告乙○○對於有於右開時地出現在甲○○家中，並對公然侮辱甲○○部分
    坦白承認，惟矢口否認有傷害或恐嚇甲○○，亦無所謂無故侵入甲○○住宅之犯
    行，辯稱：「七月二十二日當日我並未恐嚇甲○○，七月二十九日當日是甲○○
    叫我進去她家裡面坐，後來又打電話跟戊○○說我打她，但我只有跟甲○○說話
    ，並沒有毆打她」云云（見本院卷第二一、二二頁），經查：
  (一)公然侮辱部分：右揭犯罪事實，業據被告於本院審理時自白承認（見本院卷第一
    百頁），核與證人即告訴人甲○○所為指述相符（見發查卷第三頁至第五頁），
    亦與證人即甲○○鄰居丁○○所為證詞相合（見發查卷第二七頁，偵查卷第三八
    、三九頁，本院卷第七八、七九頁），足認被告自白與事實相符。
  (二)恐嚇部分：
    1.證人即告訴人甲○○於本院審理時具結後證稱：「乙○○七月二十二日到我住
      處時，我沒有開門，也不可能開門，因為乙○○一直在罵我，說『你再不開門
      ，我要開車撞你鐵門，四處搶別人的丈夫』，後來乙○○拿鑰匙進入車內，丙○○才搶乙○○的鑰匙，當時我很害怕，我又沒有做錯事情，乙○○又在大街
      上罵我，我臉都不知道往哪裡擺，我現在在鄰居在時都不敢出門，別人都以為
      我有搶別人的丈夫。」等語（見本院卷第八四、八五頁），核與其在偵查中所
      為之指述始終一致（見發查卷第三頁至第五頁，偵查卷第十九頁至第二一頁、
      第三一頁至第三四頁）。
    2.證人即甲○○鄰居丁○○在本院審理時具結後證稱：「我不認識乙○○及甲○○，是乙○○那天罵甲○○時，我才知道這二個人。當天晚上大約八、九點時
      ，我人在我在我家樓下，我聽到有人（即乙○○）一直用力敲甲○○的鐵門，
      因為甲○○一直不開門，乙○○就用很兇悍的語氣，像潑婦罵街一樣的說『瘋
      女人，跑到這裡來搶別人的丈夫，你再不開門，我就要撞你的鐵門』，因為乙○○罵的很大聲，鄰居都有聽到，當時我在門內，後來我與我先生都有出去看
      ，那時也有很多人在看。」等語（見本院卷第七七頁至第七九頁），核與其在
      偵查中所為之證述相符（見發查卷第二七頁，偵查卷第三八、三九頁）。
    3.被告雖以證人戊○○、丙○○之證詞，用以證明被告並未出言恐嚇，惟查：(1)
      證人戊○○證稱：「當天乙○○來甲○○家找我時，我立刻從後門出去，走到
      屋後防火巷，我在外面時沒有辦法聽清楚她們對話的內容，只能聽到他們有罵
      來罵去」等語（見本院卷第六八頁至第七十頁），與其在偵查時所為陳述相同
      （見發查卷第三八、三九頁，偵查卷第三一頁至第三四頁），因此上開證人不
      能證明被告並未恐嚇甲○○，惟益可證明被告當時確實是以罵人口氣對待甲○○。(2)證人丙○○證稱：「七月二十二日我到現場時，幾乎與警察同一時間抵
      達，乙○○當時早已在現場，我在抵達甲○○家之前，並沒有聽到乙○○對甲○○說什麼話或做什麼事」等語（見本院卷第七五、七六頁），與其在偵查時
      所為陳述相同（見發查卷第五一頁至第五三頁），佐以證人即現場處理員警周
      銀證稱：「我到時乙○○在屋外，甲○○在裡面，我叫甲○○把門打開，有事
      講清楚，甲○○開門後我們便進去，並未聽聞有罵人話語」等語（見發查卷第
      三六、三七頁，偵查卷第二五、二六頁），因此警員周銀及證人丙○○抵達現
      場時所聽聞乙○○與甲○○之對話，乃上開恐嚇言詞之後之事，因此不能以其
      後抵達證人所為之證詞，用以證明被告先前並無恐嚇犯行。綜合上開證據資料
      ，被告確實有於九十二年七月二十二日晚間九時許，至甲○○家門外恐嚇若甲○○不開門，便要撞壞甲○○家中鐵門。
  (三)無故侵入住宅部分：
    1.證人即告訴人甲○○於本院審理時具結後證稱：「七月二十九日當天早上，我
      家大門是打開的，乙○○便直接進入，我到門口時，乙○○已經就進入到我車
      庫內，我叫乙○○出去，因為我們之間沒有話好說，乙○○不願意，就直接進
      入屋內客廳，就坐在沙發上。」等語（見本院卷第八六、八七頁），核與其在
      偵查中所為之指述始終一致（見發查卷第二六頁、第四七頁背面，偵查卷第二
      十、二六頁），並有現場照片四張在卷可稽（見偵查卷第十六、十七頁）。
    2.被告雖於本院審理時否認有無故侵入甲○○住宅之犯行，惟其於九十三年四月
      二十一日在檢察官前業已自白「甲○○鐵門開起來，我就自己進入，沒有經過
      甲○○同意，是我自己進去的，我跟甲○○說以後不要再去找戊○○」等語（
      見偵查卷第二一頁），雖被告事後否認上開自白之真實性，惟經本院於九十三
      年十月六日勘驗上開偵訊錄音帶，內容略為：「（問：她鐵門開起來你自己走
      進去的？）對。‧‧‧（問：有沒有經過她同意？）沒有。」有勘驗筆錄一份
      在卷可稽（見本院卷第四三頁）。由證人上開始終一致之證詞及被告於偵查中
      所為之自白，足可證明被告確實有於九十二年七月二十九日上午七時許，未經
      甲○○同意，即無故進入甲○○住宅。
    3.另被告乙○○於本院審理時翻稱伊跟隨甲○○進入家中，係經甲○○默示同意
      云云，惟查被告於一週前之九十二年七月二十二日至甲○○住處前為公然侮辱
      及恐嚇時，甲○○根本不願開門讓被告進入，並表示當時十分害怕被告言行，
      其後乃因警員介入要求甲○○開門進入討論，甲○○於有警員在場陪同下，始
      開門讓乙○○進入，又甲○○於本院審理及偵查時一再表示「七月二十九日當
      日因為我趕不走乙○○，就立刻打電話叫戊○○過來處理」等語（見本院卷第
      八七頁，偵查卷第二一頁）。因此，七月二十九日當天早上獨自一人在家，且
      一週前已不願被告進入屋內之甲○○，豈有可能默示同意一週前以恐嚇、公然
      侮辱方式令其懼怕的被告，與其獨自一人進入屋內之理！顯見被告前開所辯，
      乃脫罪卸責之詞，顯不足採。
  (四)傷害部分：
    1.告訴人於九十二年七月二十九日受有左手前臂與前胸部挫傷之傷害，業據其提
      出當日至北安診所就診之診斷證明書一紙附卷可憑（見發查卷第十五頁）；其
      於本院審理時證稱：「我立刻打電話給戊○○，雖然我剛與戊○○離婚，我說
      『老公，你叫吳小姐回去，我叫她回去，她都不回去』，但電話才一接通，乙○○就一手把我電話搶走，用另一手捶我的胸部上方，我有用左手去擋，因為
      那時我身體沒有那麼好，她還是打到我。」等語（見本院卷第八六頁至第九十
      頁），核與其在偵查中所為之指述始終一致（見發查卷第二一頁），足可認定
      告訴人當日確實在家中遭受被告傷害。
    2.被告雖辯稱當日並未毆打甲○○，惟由其當日至甲○○家中之目的，乃是要求
      甲○○以後不要再找戊○○，業據其自承在卷（見偵查卷第二一頁，本院卷第
      九七頁），是被告當場聽聞甲○○仍在電話中口稱戊○○「老公」，致憤而動
      手搶下電話並傷害甲○○，確有傷害之動機至明，益可證明告訴人指述被告傷
      害乙節確有其事。另辯護意旨雖舉「韋伯字典」對於挫傷之定義，用以推翻告
      訴人當日所受傷勢應非挫傷（見本院卷第三九頁），惟上開字典並非醫學專業
      辭典，亦非有關人體傷勢判定之法醫學專業報告，尚不能以此論證實際診療告
      訴人之醫師，依據其專業判斷所開具之診斷證明書有何瑕疵。綜上，本案事證
      明確，被告犯行應堪認定。
二、核被告所為，係犯刑法第二百七十七條第一項普通傷害罪，同法第三百零五條恐
    嚇罪，同法第三百零六條第一項無故侵入住宅罪，同法第三百零九條第一項公然
    侮辱罪。又被告所犯前開四罪，犯意各別，罪名互殊，應予分論併罰。爰審酌被
    告並無刑事前科，有臺灣高等法院被告全國前案紀錄表各一份在卷可稽（見本院
    卷第四頁），不以合法手段解決男女感情紛爭，竟以上開多項犯行騷擾被害人住
    居，毀人名譽，傷人身體，犯後除就公然侮辱部分認罪外，其餘均否認犯行，而
    本院給予被告三週期間試行和解，惟迄今亦未與被害人達成和解，有被害人向本
    院提起之刑事附帶民事訴訟起訴狀影本一份附卷可稽（見本院卷第一○七頁至第
    一○九頁），態度不能認為良好等一切情狀，分別量處如主文所示之刑，併分別
    諭知易科罰金之折算標準，另定其應執行之刑及諭知易科罰金之折算標準，以資
    懲儆。
據上論斷，應依刑事訴訟法第二百九十九條第一項前段，刑法第二百七十七條第一項
、第三百零五條、第三百零六條第一項、第三百零九條第一項、第五十一條第六款，
罰金罰鍰提高標準條例第一條前段、第二條，判決如主文。
本案經檢察官己○○到庭執行職務。
中      華      民      國      九十三      年    十二    月    十五    日
                                臺灣臺南地方法院刑事第四庭
                                      審判長法  官   張瑛宗
                                            法  官   周紹武
                                            法  官   李東柏
右正本證明與原本無異。
如不服本判決，應於判決送達後十日內向本院提出上訴狀( 應附繕本 )。
                                            書記官   李國敬
中      華      民      國      九十三      年    十二    月    十五    日
附錄本案論罪科刑法條全文：
刑法第二百七十七條第一項
傷害人之身體或健康者，處三年以下有期徒刑、拘役或一千元以下罰金。
刑法第三百零五條
以加害生命、身體、自由、名譽、財產之事，恐嚇他人致生危害於安全者，處二年以
下有期徒刑、拘役或三百元以下罰金。
刑法第三百零六條第一項
無故侵入他人住宅、建築物或附連圍繞之土地或船艦者，處一年以下有期徒刑、拘役
或三百元以下罰金。
刑法第三百零九條第一項
公然侮辱人者，處拘役或三百元以下罰金。
